【裁判字號】    97,竹簡,272
【裁判日期】    970530
【裁判案由】    給付票款
【裁判全文】
臺灣新竹地方法院民事簡易判決         97年度竹簡字第272號
原      告  錸德科技股份有限公司
法定代理人  乙○○
訴訟代理人  翁祖立律師
            蕭仲棋
被      告  一錸科技股份有限公司
法定代理人  甲○
訴訟代理人  丙○○
上列當事人間請求給付票款事件，本院於民國97年5月8日辯論終
結，判決如下：
    主  文
被告應給付原告新台幣捌佰壹拾萬元，及自民國九十七年一月
十一日起至清償日止，按週年利率百分之六計算之利息。
訴訟費用由被告負擔。
本判決第一項得假執行。
    事實及理由
甲、程序方面
    按訴狀送達後，原告不得將原訴變更或追加他訴，但擴張或
    減縮應受判決事項之聲明者，不在此限，民事訴訟法第二百
    五十五條第一項第三款定有明文。查本件原告起訴時，原係
    聲明請求被告應給付原告新台幣〈以下同〉8,130,000元，
    及自民國（以下同）96年12月25日起至清償日止，按年息百
    分之6之利息。嗣原告於97年5月8日言詞辯論期日，將上開
    聲明變更為被告應給付原告8,130,000元，及自97年1月11日
    起至清償日止，按年息百分之6之利息，核係屬單純減縮應
    受判決事項之聲明，自應准許。
乙、實體方面
一、原告主張：原告執有被告所簽發如附表所示之支票1紙（下
    稱系爭支票），經原告屆期提示竟不獲付款，嗣後被告僅支
    付部分票款1,000,000元，其餘票款則未為給付，迭經催討
    ，均置之不理。爰依票據法律關係請求被告給付積欠之票款
    新臺幣（下同）8,130,000元，及自民國97年1月11日起至清
    償日止，按年息百分之6計算之利息等情，並聲明如主文第1
    項所示。
二、被告對原告之請求不爭執，惟辯稱目前沒辦法清償，希望能
    和原告達成和解分四次清償，並請求駁回原告之訴，訴訟費
    用由原告負擔等語。
三、得心證之理由：
（一）原告主張之前揭事實，已據提出與所述相符之支票及退票
      理由單各一紙為證，經核屬實，且為被告所不爭執，堪認
      原告主張為真實。
（二）按在票據上簽名者，依票上所載文義負責；發票人應照支
      票文義擔保支票之支付；又執票人向支票債務人行使追索
      權時，得請求自為付款提示日起之利息，如無約定利率者
      ，按年利六釐計算，票據法第五條第一項、第一百二十六
      條、第一百三十三條定有明文。本件被告為系爭乙紙支票
      之發票人，自當負付款之責，從而原告主張依票據關係，
      請求被告給付原告8,130,000元，及自系爭支票之提示日
      即97年1月11日起至清償日止，按年息百分之六計算之利
      息，揆諸前開法條規定，核屬正當，應予准許。
四、假執行之宣告：
    本件為簡易訴訟程序所為被告敗訴之判決，爰依民事訴訟法
    第三百八十九條第一項第三款之規定，依職權宣告假執行，
    而原告就此部分之聲請，核屬促請本院為上開宣告假執行職
    權之發動，並此敘明。
五、據上論結，本件原告之訴為有理由，依民事訴訟法第四百三
    十六條第二項、第七十八條、第三百八十九條第一項第三款
    ，判決如主文。
中    華    民    國    97    年    5    月     30    日
                  新竹簡易庭    法  官  鄭政宗
以上正本係照原本作成。
如對本判決上訴，須於判決送達後20日內向本院提出上訴狀。
中    華    民    國    97    年    5     月    30    日
                                書記官  曾柏方
┌────────────────────────────┐
│附表：                                 97年度竹簡字272號│
├─┬─────┬──────┬────┬──┬──┬──┤
│編│發  票  人│付   款   人│票面金額│發票│提示│支票│
│號│          │            │(新臺幣)│日  │日  │號碼│
├─┼─────┼──────┼────┼──┼──┼──┤
│1 │一錸科技股│合作金庫銀行│9,130,00│96年│97年│PU35│
│  │份有限公司│新竹分行    │0元     │12月│1月1│8731│
│  │          │            │        │25日│1日 │0   │
│  │          │            │        │    │    │    │
└─┴─────┴──────┴────┴──┴──┴──┘


司法院資訊處製作；財團法人民間司法改革基金會備份。
